# 如何理解客户能够控制企业在履约过程中的在建商品

提问人：布鲁斯 13311331 时间：2020-01-13 14:58:30
请教陈版主，合同约定在客户地点开发信息技术系统，在开发或改良的过程中，客户控制该系统，这种情况属于客户能够控制企业在履约过程中的在建商品，按照时间段确认收入，它和企业在对方客户那边提供系统集成服务是否一个道理，因为客户也能够控制采购的软硬件，谢谢解答！

回答人：chenyiwei
个人理解，“客户能够控制企业在履约过程中的在建商品”一般是指客户为该商品的建造提供了不可或缺的基础条件（如特定的土地、具有独特性的IT系统环境等），由此实现对在建中商品的控制。对于系统集成而言，很多情况下虽然是在客户的场地上进行工作，但客户并未为该系统集成项目提供不可或缺的基础条件，因此不一定满足客户可控制在建中商品的条件，尤其是其中通用的外购软硬件在总成本中占比较大的情况下，此时可能需要考虑从新收入准则第十一条中的其他两种情形（特别是第三种情形）考虑是否满足在一段时间内确认收入的条件。